# 同一控制下合并如何补调收入及税金？

提问人：sizhijie01 时间：2012-08-06 21:59:48
现在对同一控制下的两个关联方A和B进行审计， 10 年A向B提供一笔劳务，由于当时双方认为都是一个老板的公司，就没做账务处理，进行审计调整，A在 10 年确认劳务收入，B在 10 年确认应付A的款项，但是A是在 11 年才开出发票，对B进行调整，以不含税金额做暂估应付A，那么A确认收入的时候，应收账款B含不含税呢？如果含税的话在合并的时候应收应付就有一块税金的差异，怎么处理呢？

回答人：chenyiwei
在审计调整时，应收、应付应分别按照含税金额暂估，同时对于A还应调整出相应的应交税费及附加，表明纳税义务在当时劳务提供时实质上已经存在，但到现在才实际申报缴纳。